【裁判字號】    99,交聲,983
【裁判日期】    990630
【裁判案由】    交管條例聲異
【裁判全文】
臺灣板橋地方法院交通事件裁定         99年度交聲字第983號
原處分機關  交通部公路總局臺北區監理所板橋監理站
異  議  人  甲○○
即受處分人
上列異議人因違反道路交通管理處罰條例案件，對於交通部公路
總局臺北區監理所板橋監理站於民國99年4 月19日以板監裁字第
裁41-C00000000號所為之裁決處分（原舉發案號：臺北縣政府警
察局99年3 月21日北縣警交大字第C00000000 號），聲明異議，
本院裁定如下：
    主  文
異議駁回。
    理  由
一、按汽車駕駛人，行經有燈光號誌管制之交岔路口闖紅燈者，
    處新臺幣（下同）一千八百元以上五千四百元以下罰鍰；汽
    車駕駛人有第五十三條情形者，記違規點數三點，道路交通
    管理處罰條例第53條第1 項、第63條第1 項第3 款分別定有
    明文。
二、原處分意旨略以：異議人即受處分人甲○○於民國99年3 月
    21日上午7 時50分許，駕駛車牌號碼為GBA-859 號之重型機
    車，行經有燈光號誌管制之臺北縣永和市○○路與得和路口
    （下稱系爭路口）時闖紅燈左轉行駛得和路，經臺北縣政府
    警察局交通警察大隊永和分隊執勤警員當場以北縣警交大字
    第C00000000 號違反道路交通管理事件通知單舉發（下稱舉
    發通知單）。嗣異議人依法提出申訴，經交通部公路總局臺
    北區監理所板橋監理站於99年4 月19日以板監裁字第裁41-C
    00000000號裁決書裁決，裁處異議人罰鍰一千八百元，並記
    違規點數三點。
三、異議意旨則略以：當天為了去內湖上班，才闖紅燈左轉，異
    議人被警方攔停後，有向警方說明自己的身分是殘障人士，
    每月收入僅六千餘元，懇求能罰少一點，然仍被開單處罰，
    異議人身心受到很大的創痛，為何苦苦相逼、不顧他人感受
    ？爰請法官能給予解釋云云。
四、經查：
(一)異議人確於前揭時、地有駕駛上開機車闖紅燈左轉之行為，
    為異議人所自承，並有舉發通知單、臺北縣政府警察局永和
    分局99年4 月6 日北縣警永交字第0990011191號函各一份附
    卷可稽，是此部分之事實堪以認定，合先敘明。
(二)本件異議人雖領有臺北縣中和市中低收入證明書（參見卷附
    異議人所提上開證明書影本），並執前揭情詞為辯，然按道
    路交通管理處罰條例第53條第1 項關於闖紅燈處以罰鍰之規
    定，考其立法意旨，係因汽車駕駛人侵犯路權強行通過或遇
    紅燈不停而強行穿越，對人車往來安全甚具危險性，故科以
    罰鍰以使汽機車駕駛人知所警惕，進而防止此類嚴重之違規
    行為發生。是本件異議人駕駛機車闖紅燈左轉之違規事實既
    臻明確，自不能僅以其領有中低收入證明書即遽以免責，如
    此方能確實保障合法用路人之交通安全。
(三)至異議人辯稱其每月收入僅六千餘元，無資力繳納罰鍰部分
    ，按異議人若確因資力困窘而無法一次繳納罰鍰，得向原處
    分機關申請以分期方式繳納，此僅屬執行問題，與本件違規
    事實之認定及裁罰量處無涉，是異議人此部分所辯，亦非足
    採。
五、綜上所述，異議人執前揭情詞為辯，尚非足採，其確有本件
    闖紅燈左轉之違規事實，堪以認定。據此，原處分機關依道
    路交通管理處罰條例第53第1 項、第63條第1 項第3 款之規
    定，裁處異議人罰鍰一千八百元，並記違規點數三點，核無
    不當或違法之處，本件聲明異議為無理由，應予駁回。
六、據上論斷，應依道路交通案件處理辦法第19條，裁定如主文
    。
中    華    民    國    99    年    6     月    30    日
                  交通法庭  法  官  張紹省
上列正本證明與原本無異。
如不服本裁定，應於裁定送達後五日內敘明抗告理由，向本院提
出抗告狀。
                            書記官  周雅玲
中    華    民    國    99    年    6     月    30    日

司法院資訊處製作；財團法人民間司法改革基金會備份。
